臺灣桃園地方法院刑事判決　　　　　　　93年度訴字第1787號
公　訴　人　臺灣桃園地方法院檢察署檢察官
被　　　告　子○○　男　36歲.
輔　佐　人　癸○○　男　69歲.
指定辯護人　本院公設辯護人　丁○○、吳勇毅
被　　　告　丙○○　男　57歲.
選任辯護人　邱鎮北律師
上列被告等因毒品危害防制條例案件，經檢察官提起公訴（93年
度偵字第14223 號），本院判決如下：
    主  文
子○○共同運輸第三級毒品，處有期徒刑伍年貳月。扣案之含有
第三級毒品愷他命成分溶液拾捌包（合計淨重萬玖仟佰捌
拾貳點捌壹公克），均沒收銷燬之；扣案之透明塑膠袋拾捌個
，均沒收。
丙○○共同運輸第三級毒品，處有期徒刑陸年。扣案之含有第三
級毒品愷他命成分溶液拾捌包（合計淨重萬玖仟佰捌拾貳
點捌壹公克），均沒收銷燬之；扣案之透明塑膠袋拾捌個，均
沒收。
    事  實
一、子○○（綽號「阿通」）、丙○○、庚○○（另行審理）均
    明知愷他命（Ketamine，俗稱K 他命）為毒品危害防制條例
    所規定之第三級毒品，不得製造、運輸、販賣或轉讓，亦屬
    懲治走私條例所規定之管制物品，子○○並可預見丙○○、
    庚○○進口之魚貨內藏有第三級毒品愷他命，丙○○、庚○○乃基於運輸及私運管制物品第三級毒品愷他命之直接故意
    ，而子○○則基於運輸及私運管制物品第三級毒品愷他命之
    不確定故意，3 人基於共同之犯意聯絡及行為分擔，約定推
    由庚○○在泰國購買含有第三級毒品愷他命成分之溶液裝置
    於塑膠袋後，並夾藏於魚貨中，辦理空運方式運輸回臺，且
    分別通知丙○○及子○○（但未明白告知子○○所運輸者係
    第三級毒品愷他命）到貨時間，另委託不知情之立傑報關有
    限公司職員代為辦理報關手續，迨夾藏含有第三級毒品愷他
    命成分溶液之魚貨在桃園中正國際機場通關後，再由子○○
    前往提領，並將夾藏前開物品載至庚○○輾轉向不知情之黃
    登崑承租之址設桃園縣大園鄉○○○街1 巷9 號1 樓租賃處
    ，由丙○○指示子○○將裝置含有第三級毒品愷他命成分溶
    液之塑膠袋（有截角之標記）從魚貨中取出，嗣子○○取出
    裝置含有第三級毒品愷他命成分溶液之塑膠袋後則交由丙○○處理。庚○○乃於93年9 月5 日20時40分前某日某時在泰
    國某地購買含有第三級毒品愷他命成分之溶液38包（合計淨
    重39382.81公克，空包裝總重519.84公克）後藏放在活美魚
    魚貨中（合計淨重144 公斤），並利用中華航空股份有限公
    司CI-694號班機運輸入臺。庚○○另於93年9 月5 日前某日
    通知丙○○夾藏前開溶液塑膠袋38包之魚貨運輸入臺時間，
    丙○○接獲庚○○通知後，乃於93年9 月5 日20時40分許接
    獲子○○以號碼0000000000行動電話與丙○○住家電話號碼
    00-0000000聯繫時，於電話中丙○○告知子○○93年9 月7
    日須至桃園縣辦理領貨事宜，庚○○復於93年9 月6 日12時
    39分許在泰國以電話號碼0000000000與子○○行動電話號碼
    0000000000聯絡告知子○○到貨時間，子○○接獲庚○○通
    知後，93年9 月6 日當天即至宜蘭縣乘坐火車前往丙○○位
    在桃園縣桃園市○○路510 巷7 號8 樓住處，並於93年9 月
    6 日20、21時許到達丙○○住處。於93年9 月7 日12時許，
    丙○○指示子○○打電話與庚○○確認93年9 月7 日當天確
    實會到貨無誤後，子○○復打電話向不知情之立傑報關有限
    公司職員確認前開班機約於同日18時30分許抵臺，迨確認時
    間後，丙○○則於同日18時許駕駛車牌號碼2U-4135 白色吉
    普車搭載子○○前往桃園中正國際機場貨運站，丙○○則於
    交代子○○提領貨物後再打電話聯絡後離去，惟前開夾藏前
    開溶液塑膠袋38包之魚貨抵臺後即於同日18時10分許經法務
    部調查局獲報會同財政部臺北關稅局進行查驗後查獲，丙○○、子○○因不知前開貨物已遭查獲，子○○仍至位於桃園
    縣中正機場航勤北路10之1 號之華儲機放倉辦理驗貨提領，
    並於同日19時40分許驗貨後即以行動電話號碼0000000000與
    丙○○之行動電話號碼0000000000聯絡告知已驗貨完畢，嗣
    於同日19時50分許，子○○於上址華儲機放倉欲提領貨物時
    即遭監控之法務部調查局及臺北市憲兵隊人員逮捕，並扣得
    前開含有第三級毒品愷他命成分溶液38包（合計淨重
    39382.81 公 克，空包裝總重519.84公克）及與本案無關未
    發現法定毒品成分之溶液21包，另循線在桃園縣大園鄉○○○街1 巷9號1樓扣得與本案無關未發現法定毒品成分之溶液
    57包、寶特瓶24瓶及磅秤1 只，並在桃園縣蘆竹鄉○○○路
    167 號前逮捕丙○○。
二、案經法務部調查局臺北市調查處移送臺灣桃園地方法院檢察
    署檢察官偵查起訴。
    理  由
一、訊據被告子○○固坦承曾於上揭時、地運輸及私運管制物品
    第三級毒品愷他命之事實，惟矢口否認知悉所運輸及私運物
    品為第三級毒品愷他命，並辯稱：伊雖知道是不法物品，但
    僅知道是麻醉藥品，不知係第三級毒品愷他命云云。訊據被
    告丙○○則矢口否認有何運輸毒品及私運管制物品犯行，辯
    稱：本件與伊無關，伊出入境頻繁係因父親罹患癌症，而子
    ○○雖係伊介紹給庚○○，但庚○○只說要做魚貨，至於借
    車給子○○只是基於朋友立場云云。
二、經查：
  (一)被告子○○於93年9 月7 日19時50分許，在桃園中正機場航
    勤北路10之1 號「華儲機放倉」領取由中華航空公司CI-694
    班機空運來臺貨物時，為法務部調查局臺北市調查處、臺北
    縣調查站、桃園縣調查站、臺北市憲兵隊會同財政部臺北關
    稅局稽查組人員，在被告子○○領取貨物內查獲含有第三級
    毒品愷他命成分之溶液38包，迭經被告子○○於警詢及偵審
    中供述明確，且有扣案38包溶液、照片2 幀、臺北關稅局扣
    押貨物運輸工具收據及搜索筆錄1 紙可稽；而上開扣押物品
    ，經法務部調查局檢驗結果，確含有第三級毒品愷他命成分
    （合計淨重39382.81公克，空包裝總重519.84公克），有法
    務部調查局93年10月19日調科壹字第09362396240 號檢驗通
    知書1 紙在卷（見偵查卷第69頁）可稽，堪認被告等所運輸
    者確為第三級毒品愷他命無訛。
  (二)於93年9 月5日20 時40分許，被告子○○以行動電話號碼
    0000000000 與 丙○○住家電話號碼00-0000000聯繫時，被
    告丙○○告知被告子○○93年9 月7 日要至桃園縣辦理提領
    夾藏第三級毒品愷他命之魚貨事宜，有卷附通信監聽譯文記
    載被告丙○○提醒被告子○○：「後天（即93年9 月7 日）
    一定要回來，一定要回來，你知道吧！」可稽（見偵查卷第
    36頁背面）；另於93年9 月6 日12時39分許，同案被告庚○○以電話號碼0000000000與被告子○○行動電話號碼000000
    0000聯繫時，同案被告庚○○告知93年9 月7 日夾藏第三級
    毒品愷他命之魚貨會到貨等情，有卷附通信監聽譯文記載同
    案被告庚○○告知被告子○○：「『阿通』（即被告子○○
    ），明天（即93年9 月7 日）魚到哦！」可稽（見偵查卷第
    32頁背面）。查前開監聽係經臺灣臺北地方法院檢察署簽發
    通訊監察書（見本院卷二第143 頁），自屬合法，且被告及
    辯護人對其真實性均未爭執，自得採為本件認定犯罪事實之
    基礎。是被告子○○所供核與前開通信監聽譯文相符，自可
    採信，故此部分事實堪予認定。
  (三)關於本件查獲被告子○○之經過，業據證人即法務部調查局
    臺北市調查處調查員辛○○於本院審理時證稱：「93年9 月
    7 日中午以後我看到子○○從丙○○重慶路的住處，開著丙○○的白色吉普車往大園鄉開，子○○先在進大園鄉路口的
    超市，買了... 礦泉水，然後他就搬上車後載到仁愛一街的
    分裝工廠，到了那裡大概停留了不到1 個小時出來又回到丙○○的家。大概到了晚上6 點多的時候我就看到丙○○開著
    吉普車載著子○○往機場方向開，先在1 個小攤子吃了晚餐
    以後，丙○○就直接將子○○載到桃園貨運站門口，子○○
    下車以後，丙○○就走了，我們有另外1 組臺北縣調站的人
    員廖昀跟著丙○○離開，我就跟著子○○進貨運站，因為裡
    面有人在監視，我確定子○○辦理完提領手續領到漁貨以後
    就將他逮捕。」等語（見本院卷二第75頁），且為被告子○○所不否認，此部分之事實同堪認定。
  (四)被告子○○有運輸及走私第三級毒品愷他命之不確定故意：
    被告子○○辯稱：伊僅知道所運輸及私運物品係「麻醉藥品
    」，不知道係第三級毒品云云，查被告於本院準備程序中即
    已供稱知道是不法的東西（見本院卷一第77頁），足見被告
    子○○主觀上對於運輸及私運違法物品具有犯意甚明，然毒
    品危害防制條例所管制之毒品，不論係屬何級，均屬違法物
    品之一種，此應係眾所周知之事實，且愷他命本即係使用於
    人或動物麻醉之一種短效全身性麻醉劑，惟因該藥遭廣泛濫
    用，行政院乃於91年1 月23日核定公告為第三級毒品，則被
    告子○○既知悉所運輸之物品係為「麻醉藥品」，且係不法
    物品，而本件運輸方式係採夾藏於魚貨中之隱密走私方式，
    一般人均可輕易認知所為顯係非法，則自不排除被告子○○
    主觀上有運輸第三級毒品之不確定故意。
  (五)就被告丙○○確有參與本件犯行部分：
    按「被告或共犯之自白，固不得作為認定犯罪之唯一證據，
    而須以補強證據證明其確與事實相符，然所謂補強證據，並
    非以證明犯罪構成要件之全部事實為必要者，倘其得以佐證
    共犯自白之犯罪非屬虛構，能予保障所自白事實之真實性，
    即已充分。且得據以佐證者，雖非直接可以推斷該被告之實
    施犯罪，但以此項證據與共犯之自白為綜合判斷，若足以認
    定犯罪事實者，仍不得謂非補強證據。」最高法院著有93年
    度臺上字第100號判決意旨可資參照。
  1.被告子○○迭於調查局詢問、偵查及本院審理時一再供稱被
    告丙○○確有參與本件犯行，且前後供述情節一致：
  (1)被告子○○於調查局詢問時即供稱：「我是幫丙○○領取這
    些東西（指扣案物品）。」、「7 日中午丙○○叫我打電話
    問庚○○，確認魚貨有無上飛機... ，約6 時許，丙○○就
    駕駛他名下2U-4135 白色吉普車載我到中正機場貨運站，放
    我下車後他便開車離去，並交代我事情辦好後打電話告訴他
    。」、「每次有生鮮魚貨進口時，都由丙○○或庚○○通知
    我何時到關口提貨。」、「丙○○曾告訴我這些溶液含有麻
    醉劑成分，我是以每個月新臺幣3 萬元代價... 受雇丙○○
    處理這些事情」、「相關報關費、稅金、運費是丙○○拿錢
    給我支付。」等語（見偵查卷第3 、4 頁）。
  (2)被告子○○於偵查中供稱：「（為何要去領取該批藏有毒品
    的魚貨？）是庚○○及丙○○。... 93年9 月6 日是庚○○
    從泰國打電話給我... 說魚貨明天會到，他叫我去領。我當
    時人在宜蘭，當天我就坐火車到桃園丙○○位在桃園市○○
    路510 巷7 號8 樓的家裡住。當時丙○○已經知道7 日魚貨
    就到了。並且在7 日中午12時丙○○叫我打電話問庚○○貨
    是否有寄出來... 並且在（下午）6 時許丙○○開車載我到
    貨運站去領這批貨。」、「領完後貨就載到大園仁愛一街1
    巷9 號1 樓這地方將『冰袋』取出，放在預先準備的寶特瓶
    ... 丙○○會去處理。」、「丙○○跟我說是麻醉藥品。」
    、「我只知道庚○○都是在泰國負責寄藏有毒品的魚貨回來
    ，我領取之後都是交給丙○○處理。」、「（本次為警查獲
    的56包液態K 他命溶液是何人所有？）是庚○○、丙○○叫
    我去領的。」、「（是否庭上的丙○○叫你去領取本件藏有
    毒品的魚貨？）是。」等語並經具結屬實（見偵查卷第53至
    57頁）。
  (3)被告子○○於本院羈押庭供稱：「我今天有去中正機場領魚
    貨，魚貨中的水溶液中含有毒品，我並不知道是K 他命，丙○○跟我說那是麻醉藥品，... 是前1 天庚○○打電話給我
    叫我去領，當天丙○○叫我打電話給庚○○，再問1 次貨有
    否寄出... 我就坐丙○○的車子去領貨。」等語（見本院93
    年度聲羈字第519 號卷第5 頁）。
  (4)被告子○○於本院審理時結證稱：「有沒有東西我不知道，
    都是處理好魚貨之後，丙○○才跟我講說有做截角部分的要
    留起來，其他都是冰塊融化之後的水。」、「（93年7 月以
    後你還有無領薪水？）有。我向丙○○領薪水，8 月開始才
    變3 萬元，之前都是2 萬元。」、「（8 月之前薪水多少？
    向何人領？）2 萬元，庚○○有回來的話就向庚○○拿，庚○○沒有回來就向丙○○拿。」、「（請詳述本案領貨經過
    ）... 我就打電話給丙○○，丙○○告訴我2 、3 天後一定
    要回來桃園，當時我人在宜蘭，這句話在監聽譯文裡面有，
    後來庚○○從泰國打電話給我跟我說什麼時候魚貨會到，叫
    我一定要去領，庚○○告訴我的時候與丙○○告訴我的時間
    應該是同一天，我是在被查獲前1 天（即6 日）回來桃園，
    當天晚上8 、9 點到丙○○家，隔天早上庚○○都沒有打電
    話來，以前庚○○都會再打電話來確定魚貨到的時間，中午
    12 點 的時候丙○○就叫我打電話問庚○○今天到底有沒有
    魚貨，庚○○就說有，我就打電話到報關行去問，報關行就
    說有，我就問報關行什麼時候的班機，報關行告訴我大概是
    6 點多的班機，領魚貨每次我都會去機場。」、「（丙○○
    為何叫你後天一定要回來？）因為魚貨那天會到。」、「（
    本案丙○○有無參與？）應該有。」、「（丙○○做什麼事
    情？）魚貨到的時候丙○○都會回來，他會去大園看，這次
    他也有載我去機場，這次我們還沒有到大園就被抓了。」、
    「（每次魚貨到時候，是庚○○還是丙○○與你聯絡？）庚○○會打電話給我，丙○○大部分都是家裡。這次是我打電
    話問丙○○，丙○○告訴我3 天後人一定要回來。」、「（
    93 年9月7 日這次你有無打電話給丙○○說你已經驗好貨要
    去大園了？）有。」、「（你是哪一通電話打給丙○○說你
    已經驗好貨了？）19點40分那通。」等語（見本院94年1 月
    4 日審判筆錄）。
  2.被告子○○對被告丙○○犯行之證述，有下列證據可資補強
    ：
  (1)就被告子○○所證稱本件運輸毒品被告丙○○有指示其到桃
    園乙節，依卷附通信監聽譯文所載，93年9 月5 日20時40分
    許，被告子○○以號碼0000000000行動電話與被告丙○○住
    家電話號碼00-0000000聯絡時，被告丙○○即一再提醒被告
    子○○「後天（即93年9 月7 日）一定要回來，一定要回來
    ，你知道吧！」（見偵查卷第36頁背面）。查被告丙○○要
    被告子○○「回來」的時間，與本件查獲日期相符，足認被
    告子○○所供本件係受被告丙○○指示到桃園領貨等情應與
    事實相符。況若如被告丙○○所辯：伊僅係為拿取少數魚貨
    分贈親友云云，何需大費周章從宜蘭大老遠將被告子○○叫
    來桃園，並提供食宿，再於貨到日期親自開車搭載被告子○○前往取貨，被告丙○○所辯顯不合常情，不足採信。
  (2)就被告子○○所證稱93年9 月7 日19時40分許驗好貨後有打
    電話給被告丙○○乙節，依卷附臺灣大哥大股份有限公司檢
    附被告子○○使用之電話號碼0000000000雙向通聯紀錄所載
    ，被告子○○當時確與被告丙○○使用電話之電話號碼
    0000000000有通話情形。
  (3)就被告子○○所供稱運輸毒品之過程乙節，證人即貨車司機
    甲○○於本院審理時結證稱：「（你有無見過在庭之2 位被
    告？）2 個都見過。比較老（即被告丙○○）的那個見過1
    、2 次，比較年輕的那個（即被告子○○），我載貨的時候
    都有見過。」、「（你在何情形下與他們2 人見過？）被告
    子○○在機場叫我的車去載進口漁貨的時候有見過，他叫我
    載到他租的房子，就是乙○○出租的房子，到了該處有時候
    有幫忙下貨將魚貨搬到房子裡面，有時候沒有，到了該處的
    時候該處的門是開開的。」、「（你在什麼樣的情形見過被
    告丙○○？）他在乙○○出租的房子那邊等貨，我到了之後
    他沒有說什麼，他也有幫忙搬貨。」、「（除了魚貨是否有
    照片所示之物？〈提示偵查卷第8 頁之照片〉有。那個就在
    裡面，『冰水』他們有拿掉，他們有另外一個垃圾桶，他們
    就將『冰水』丟到垃圾桶裡面去，我沒有幫忙丟... 丙○○
    在場大概只有2 、3 次，至於事後『冰水』他們如何處理，
    我沒有看到。」等語（見本院94年3 月31日審判筆錄第6 、
    7 頁），雖本件被告等並未委託證人甲○○運送，惟證人甲○○確曾在證人乙○○出租之房子中親眼見聞被告子○○、
    丙○○處理魚貨並將其中夾藏之「物」（即證人甲○○所述
    之「冰水」）另行放置等情，均核與被告子○○供述運輸毒
    品入臺後之處理模式相符，堪認被告子○○證述情節應非虛
    構。
  3.參以：被告丙○○並不否認有交付新臺幣（下同）50,000元
    給被告子○○以支付報關費用、有交付被告子○○30,000元
    薪水及被查獲當天確有駕駛車牌號碼2U-4135 白色吉普車搭
    載被告子○○至桃園中正國際機場等客觀事實。
  4.綜上，被告子○○迭於調查局詢問、偵查及本院審理時均供
    稱被告丙○○確有參與本件犯行（且本院審理中係經具結及
    交互詰問以擔保其證詞之真實性及憑信性），前後均為一致
    之陳述，參以被告丙○○亦不否認部分客觀事實（如前所述
    ），此外，復有監聽譯文、雙向通聯紀錄及證人甲○○之證
    述以佐證被告子○○供述之真實，自應堪予採信而為認定被
    告丙○○犯行之基礎。
  5.至被告丙○○辯稱：本件運輸毒品伊不知情云云，與被告子
    ○○供述不符，且依前述監聽譯文及雙向通聯紀錄所示，被
    告丙○○確與被告子○○有所聯繫，另參以證人甲○○證述
    ：被告丙○○於本件之前有2 、3 次於處理「冰水」時在場
    等情，足認被告丙○○所辯顯係卸責之詞，不足採信。另證
    人即立傑報關有限公司職員己○○、戊○○、壬○○固分別
    證稱：被告丙○○不曾委託報關、沒見過被告丙○○、見過
    被告子○○支付報關費用而對被告丙○○沒印象等語，惟查
    本件既係由被告子○○支付報關費用且至桃園中正國際機場
    領取貨物，則證人己○○、戊○○、壬○○之證詞尚難執為
    有利被告丙○○之認定。
  (六)至被告子○○固供稱：本件是第三次以在魚貨中夾藏方式運
    輸云云，惟「被告或共犯之自白不得作為有罪判決之唯一證
    據，仍應調查其他必要之證據，以察其是否與事實相符。」
    刑事訴訟法第156 條第2 項定有明文。查除本件有經查獲外
    ，被告子○○所供之前2 次運輸犯行，並無扣案證物或其他
    證據以資佐證，且被告子○○始終否認知悉所運輸之物為第
    三級毒品愷他命，則被告子○○前開供詞縱使屬實，亦無從
    認定夾藏於魚貨中之物確係第三級毒品愷他命，依「罪證有
    疑，利歸被告」之證據法則，自難僅憑被告子○○之供述逕
    認定其尚有2 次運輸第三級毒品犯行，一併敘明。
  (七)本件事證已臻明確，被告子○○、丙○○上揭犯行洵堪認定
    ，應予依法論科。
三、按愷他命係毒品危害防制條例第2 條第2 項第3 款規定之第
    三級毒品，且係行政院依懲治走私條例第2 條第4 項公告之
    「管制物品及其數額」甲項第4 款所列之管制進出口物品。
    核被告子○○、丙○○所為，均係犯毒品危害防制條例第4
    條第3 項之運輸第三級毒品罪及懲治走私條例第1 條第1 項
    之私運管制物品進口罪。被告子○○、丙○○與同案被告庚○○間，均有犯意聯絡及行為分擔，為共同正犯。又被告3
    人係委由不知情之立傑報關有限公司職員為之，係屬間接正
    犯。其所犯上開2 罪間，係1 行為而觸犯數罪名，為想像競
    合犯，應依刑法第55條規定，從1 重之運輸第三級毒品罪處
    斷。爰審酌被告子○○、丙○○將上開扣案之毒品愷他命私
    運進入臺灣，所為非是，而其等干犯法紀，運輸毒品入境，
    所運輸之毒品數量甚多（合計純質淨重2150.30 公克），如
    流入市面將加速毒品之氾濫，並對國人健康及社會秩序造成
    嚴重危害，及被告丙○○矢口否認犯行，毫無悔意，而被告
    子○○犯後態度尚佳，且參與情節較輕微，應與被告丙○○
    刑度輕重有別等一切情狀，各量處如主文所示之刑，以資懲
    儆。
四、扣案之含有第三級毒品愷他命成分溶液38包（合計淨重
    39382.81公克），係被告等所運輸之毒品，均應依毒品危害
    防制條例第18條第1 項前段沒收銷燬之；扣案之透明塑膠袋
    38個，係同案被告庚○○提供，應認係屬同案被告庚○○所
    有，均用以供本件運輸毒品犯行所用之物，併依同條例第19
    條第1 項沒收。
五、至其餘扣案之溶液合計78包，既經法務部調查局檢驗後未發
    現法定毒品成分，即與本案無關；扣案之寶特瓶24瓶，參諸
    被告子○○供稱：當時桃園地區停水，買礦泉水主要是用來
    喝等語，其所供並非全然不可採信，並無證據證明係本件犯
    罪所用；另扣案之磅秤1 只，亦無證據證明係供本件犯罪所
    用，爰均不宣告沒收，一併敘明。
六、至同案被告庚○○則另行審結，附此敘明。
據上論斷，應依刑事訴訟法第299 條第1 項前段，毒品危害防制
條例第4 條第3 項、第18條第1 項前段、第19條第1 項，懲治走
私條例第2 條第1 項、第11條，刑法第11條前段、第28條、第55
條，判決如主文。
本案經檢察官陳美華到庭執行職務。
中　　華　　民　　國　　94　　年　　4 　　月　　14　　日
                  刑事第二庭審判長法　官　徐培元
                                  法  官  陳心婷
                                  法  官  鄭吉雄
以上正本證明與原本無異。
如不服本判決，應於判決書送達後10日內，向本院提出上訴狀（
應附繕本），上訴於台灣高等法院。
                                  書記官  陳慧玲
中　　華　　民　　國　　94　　年　　4 　　月　　14　　日
附錄法條：
毒品危害防制條例第4條第3 項
製造、運輸、販賣第三級毒品者，處五年以上有期徒刑，得併科
新臺幣五百萬元以下罰金。
懲治走私條例第1 條第1 項
為懲治私運政府管制物品或應稅物品之進口或出口，特制定本條
例。
